【裁判字號】    92,訴,589
【裁判日期】    921128
【裁判案由】    違反毒品危害防制條例
【裁判全文】
臺灣屏東地方法院刑事判決                          九十二年度訴字第五八九號
    公  訴  人  臺灣屏東地方法院檢察署檢察官
    被      告  甲○○
右列被告因違反毒品危害防制條例案件，經檢察官提起公訴（九十二年度毒偵字第一
一三七號），本院裁定進行簡式審判程序，判決如左：
     主  文
甲○○施用第一級毒品，累犯，處有期徒刑捌月。又施用第二級毒品，累犯，處有期
徒刑肆月。應執行有期徒刑拾月。
     事  實
一、甲○○曾於民國八十九年間因違反毒品危害防制條例案件，經臺灣高雄地方法院
    於八十九年四月十二日，以八十九年易字第二五九號判決判處有期徒刑四月，如
    易科罰金以參佰元折算壹日確定。其於九十年間又因違反毒品危害防制條例案件
    ，經本院於九十年三月十五日以九十年訴字第六○號判決判處有期徒刑十月、七
    月，定應執行有期徒刑一年三月確定。上述二徒刑接續執行至九十一年十一月十
    八日徒刑執行完畢。其於八十七年間且因施用毒品案件，經本院裁定觀察勒戒後
    ，認無繼續施用毒品傾向，由臺灣屏東地方法院檢察署檢察官於八十七年十二月
    十八日，以八十七年偵緝字第二四二號不起訴處分確定。又於八十八年間因施用
    毒品案件，經臺灣高雄地方法院裁定送觀察勒戒後，認有繼續施用毒品傾向，經
    再裁定令入戒治處所強制戒治，並於八十九年四月十二日，以八十九年易字第二
    五九號判決判處有期徒刑四月，如易科罰金以參佰元折算一日確定，上述強制戒
    治處遇經評定合格，無繼續戒治之必要，經裁定停止強制戒治後付保護管束，其
    於保護管束期間，復施用毒品，經撤銷停止強制戒治，本院於九十年三月十五日
    ，以九十年訴字第六○號判決判處有期徒刑十月、七月，定應執行有期徒刑一年
    三月確定，仍不知悔改，復基於施用第一級毒品海洛因之犯意，於九十二年六月
    二日十五時許，在其位於屏東縣新園鄉○○村○○路二八○巷二六號，施用海洛
    因一次。又另行起意，基於施用第二級毒品安非他命之犯意，於同一時地，施用
    安非他命一次。嗣於九十二年六月三日十九時三十分許，警方持本院核發之搜索
    票，搜索其位於屏東縣東港鎮○○里○○路五九號九樓租屋處時，當場查獲甲○
    ○及楊坤財二人，並扣得楊坤財所有之第二級毒品安非他命一包（毛重六公克）
    、含海洛因殘渣夾鏈袋九個、塑膠瓶一個、塑膠吸管二支及玻璃球二個（起訴書
    誤為吸食器二組），經警採集其尿液送驗後查獲上情。
二、案經屏東縣警察局東港分局報請臺灣屏東地方法院檢察署檢察官偵查起訴。
     理  由
一、上述事實，業經被告甲○○於本院審理時坦白承認，而被告於九十二年六月三日
    經警採尿送驗結果，呈嗎啡（即海洛因水解後之反應）及安非他命陽性反應，有
    長榮大學毒物研究中心報告書一紙在卷可證。另扣案之白色晶體一包（毛重六公
    克）經警以聯勤二○四廠製造之煙毒品檢驗試劑檢驗結果，確為第二級毒品安非
    他命，亦有毒品初步檢驗報告單一紙在卷可佐，此均為檢驗機關本於專業知識及
    以科學檢驗方法所得之結論，自可憑信，足見被告之自白與事實相符可以採信，
    其施用第一級毒品海洛因及第二級毒品安非他命之事實，應可認定。又被告前於
    八十七年間因施用毒品案件，經本院裁定觀察勒戒後，認無繼續施用毒品傾向，
    由臺灣屏東地方法院檢察署檢察官於八十七年十二月十八日，以八十七年偵緝字
    第二四二號不起訴處分確定。又因施用毒品案件，經臺灣高雄地方法院裁定送觀
    察勒戒後，認有繼續施用毒品傾向，再裁定令入戒治處所強制戒治，並於八十九
    年四月十二日，以八十九年易字第二五九號判決判處有期徒刑四月，如易科罰金
    以參佰元折算一日確定。其強制戒治處遇經評定合格，經裁定停止強制戒治付保
    護管束，其於保護管束期間，復施用毒品，經撤銷停止強制戒治，並由本院於九
    十年三月十五日，以九十年訴字第六○號判決判處有期徒刑十月、七月，定應執
    行有期徒刑一年三月確定等情，有臺灣屏東地方法院檢察署刑案資料查註紀錄表
    及臺灣高等法院被告全國前案紀錄表各一紙在卷可憑，事證明確，被告犯行堪予
    認定。
二、核被告甲○○所為係犯毒品危害防制條例第十條第一項及第二項之施用第一級、
    第二級毒品罪。其施用前持有第一級毒品海洛因及第二級毒品安非他命之低度行
    為，應為其施用之高度行為所吸收，不另論罪。其所犯上開二罪，犯意各別，行
    為互異，應予分別論罪，合併處罰。爰審酌被告之前科素行、前經觀察勒戒及強
    制戒治後仍未戒除毒癮、施用毒品之次數、施用毒品戕害個人身心健康及犯罪後
    坦認犯行，態度尚可等一切情狀，分別量處如主文所示之刑，併定其應執行刑。
    扣押在案之安非他命一包（毛重六公克）、含海洛因殘渣夾鏈袋九個、塑膠瓶一
    個、塑膠吸管二支及玻璃球二個等物，均為楊坤財所有，且為楊坤財施用毒品案
    件之重要證物，應於該案中另行處理，爰不併予宣告沒收。
據上論斷，應依刑事訴訟法第二百七十三條之一、第二百九十九條第一項前段，毒品
危害防制條例第十條第一項、第二項，刑法第十一條、第五十一條第五款，判決如主
文。
中      華      民      國      九十二      年    十一    月  二十八  日
                                      臺灣屏東地方法院刑事第二庭
                                          法  官  林昌義
右正本證明與原本無異。
如不服本判決應於收受本判決送達後十日內向本院提出上訴書狀，其未敘述上訴理由
者，並得於提起上訴後十日內向本院補提理由書狀（均須按他造當事人之人數附繕本
 ）「切勿逕送上級法院」
                                          書記官   潘美碧
中      華      民      國      九十二      年    十一    月  二十八  日
附錄：
毒品危害防制條例第十條
施用第一級毒品者，處六月以上五年以下有期徒刑。
施用第二級毒品者，處三年以下有期徒刑。


司法院資訊處製作；財團法人民間司法改革基金會備份。
